# 房地产销售费用的处理

提问人：bestxulin 时间：2012-07-23 16:47:58
房地产企业在预售时，收到的预售款是进预收账款的，那么与预售款相对应的销售代理费，是不是不应在预收期间确认为销售费用，而应在其他流动资产中挂账？待达到收入确认条件时，从其他流动资产中转出？否则是不是就不符合配比原则了？

回答人：chenyiwei
回复 zengfengxia 的帖子
在本案例中，销售佣金和流转税费两者的区别在于：对于销售佣金而言，代理人在按约定将房屋推销出去之后，即已履行了其在代理合同项下的全部实质性义务，应由其提供的服务已经完全提供，且房地产开发企业接受代理方提供的服务不能确认为房地产开发企业的资产，因此房地产开发企业应当在接受代理方服务时，将相关佣金予以费用化。
对于流转税费而言，相关税费在会计上确认收入之前属于预缴，尚未到法定的纳税义务发生时间，并且如果以后销售不成立则是可以申请退回或者抵顶以后期间应纳税款的，因此在销售确认之前，该项预缴税款实际上代表了企业对国家享有的一项债权，因此需作为一项预缴税金确认为其他流动资产。（注意：房地产开发企业根据预收款项和计税毛利率计算出预计所得额，计入当期应纳税所得额，根据国税发[2009]31号文规定计入当期应纳税所得额，并不属于预缴，而是当期的纳税义务，所以不是确认“其他流动资产”而应当确认递延所得税资产。）

回答人：chenyiwei
回复 zengfengxia 的帖子
主要依据是：这部分税金在未来会计上确认收入时，可以抵减对应的税务费用，所以具有未来经济利益流入，可确认为一项资产，其实质类似于递延所得税资产，但因为流转税未明确递延会计方式，且对于房地产开发企业而言，其“正常营业周期”大于一年，现在已缴纳的这部分税款和后续的收入确认均发生在同一经营周期内，所以可以确认为一项流动资产，即其他流动资产。